臺灣桃園地方法院民事裁定
111年度消債聲字第42號
聲  請  人  
即  債權人  馨琳揚企管顧問有限公司


法定代理人  唐明良  


相  對  人  
即  債務人  郭雅倫




上列聲請人就債務人郭雅倫即郭嘉芳更生事件，申報債權，本院
裁定如下：
    主  文
聲請駁回。
    理  由
一、按對於債務人之債權，於法院裁定開始更生或清算程序前成
    立者，為更生或清算債權。前項債權，除本條例別有規定外
    ，不論有無執行名義，非依更生或清算程序，不得行使其權
    利。債權人應於法院所定申報債權之期間內提出債權說明書
    ，申報其債權之種類、數額及順位；其有證明文件者，並應
    提出之。債權人因非可歸責於己之事由，致未於第一項所定
    期間申報債權者，得於其事由消滅後十日內補報之。但不得
    逾法院所定補報債權之期限，債權人申報債權逾申報期限者
    ，監督人或管理人應報由法院以裁定駁回之，消費者債務清
    理條例（下稱消債條例）第28條、第33條第1項、第4項、第
    5項前段分別定有明文。次按消費者債務清理條例第33條立
    法理由：「…法院裁定開始更生或清算程序後，旋應酌定申
    報、補報債權之期間，並公告之，法院所定補報債權期限屆
    滿後，如許債權人再為補報，即有礙程序之進行及安定，為
    利程序之迅速進行，明定債權人非可歸責於己之事由消滅時
    ，如已逾法院所定補報債權期限，債權人即不得再為補報，
    爰設但書予以除外。至債權人因此未為申報，屬不可歸責於
    己之事由，得依其債權為更生債權或清算債權，分別依第73
    條但書、第138條第5款規定主張權利，乃屬當然」，是更生
    程序除經債務人列載於債權人清冊之債權外，如債權人因故
    未申報債權者，得補申報，但補報期間不得逾法院所定補報
    債權之期限，若已逾補報債權期間，不論逾期原因為何，均
    不得再行申報，僅於其未申報具有不可歸責之事由時，債權
    人得依該條例第73條但書規定主張權利，此乃消債條例為求
    衡平更生程序之迅速進行及債權人之利益所為之規定。
二、聲請意旨略以：債務人於民國103年10月2日起至台灣大哥大
    股份有限公司辦理行動電話門號，然未依約繳費，計至104
    年5月21日止，共積欠新臺幣1萬466元，嗣台灣大哥大股份
    有限公司於108年6月21日將該債權讓與聲請人，聲請人於10
    9年3月4日（聲請人誤載為110年3月4日）將讓與通知函知債
    務人。債務人明知尚有電信費欠款未清償，卻於聲請更生時
    未將債權列入債權人清冊，致債權人無法於期間申報債權，
    本件因不可歸責於債權人之事由，致聲請人未申報債權，爰
    請求將上開債權列入債權表獲償等語。
三、經查：本件相對人即債務人聲請更生事件，前經本院裁定於
    108年10月7日下午5時起開始更生程序，開始更生之公告載
    明債權人應於108年10月29日前向本院申報債權，有補報債
    權必要者，應於同年11月18日前向本院補報債權，且業經本
    院裁定認可更生方案確定等情，業經調閱本院108年度消債
    更字第182號更生事件、108年度司執消債更字第215號卷宗
    核閱無訛。本院司法事務官業已踐行公告、申報債權、補報
    債權之程序，且更生程序業已終結，聲請人遲至111年4月7
    日始申報債權，既已逾本院司法事務官所定補報債權之期限
    ，依照前述說明，不論逾期之原因為何，均不得再行申報。
    至債權人於更生程序未申報債權，如係因不可歸責於己之事
    由者，債權人仍得依該條例第73條但書規定主張權利，併予
    敘明。
四、裁定如主文。　　　　　　　　　　　
中　　華　　民　　國　　111 　年　　5 　　月　　23　　日
                  民事第二庭    法　官　李麗珍
正本係照原本作成。
如不服本裁定，應於裁定送達後10日內，以書狀向本院提出抗告
，並繳納抗告費新臺幣1千元。
中　　華　　民　　國　　111 　年　　5 　　月　　23　　日
                                書記官  謝伊婕